【裁判字號】    92,易,2421
【裁判日期】    920912
【裁判案由】    贓物
【裁判全文】
臺灣板橋地方法院刑事判決                        九十二年度易字第二四二一號
    公  訴  人  臺灣板橋地方法院檢察署檢察官
    被      告  乙○○
右列被告因贓物案件，經檢察官提起公訴（九十二年度偵字第一三九○六號），本院
判決如左：
    主  文
乙○○收受贓物，累犯，處拘役肆拾日，如易科罰金以參佰元折算壹日。
    事  實
一、乙○○曾因竊盜案件，經本院於民國八十九年五月十日以八十九年度易字第八八
    九號判決判處有期徒刑八月（起訴書誤載為十月），並經臺灣高等法院於八十九
    年八月三十日以八十九年度上字第二三六九號判決駁回上訴確定，甫於九十年六
    月十一日執行完畢，猶不知悔改，明知其弟蔡振隆（已歿）所持有甲○○之國民
    身分證一枚，係侵占脫離本人持有物品後所得之贓物，竟仍基於收受贓物之犯意
    ，於九十一年一月某日，在臺北縣板橋市○○路○段一五三巷四一之一號三樓，
    收受甲○○之國民身分證一枚而持有之，並將之置於皮夾內。嗣於九十二年三月
    三日十五時許，經警在臺北縣板橋市○○路○段四四三號前，對於乙○○實施盤
    查後，發現其持有甲○○之國民身分證一枚而查悉上情。
二、案經甲○○訴由臺北縣政府警察局海山分局報請臺灣板橋地方法院檢察署檢察官
    偵查起訴。
    理  由
一、訊據被告乙○○對其於右揭時、地收受案外人蔡振隆拾得之甲○○身分證等事實
    坦承不諱，核與證人即被害人甲○○於警訊及偵查中所述之情節相符，並有扣押
    物品目錄表、贓物認領保管單各乙紙附卷可稽。雖被告辯稱其不知甲○○之身分
    證為贓物云云，然查甲○○之身分證係其於九十年八月中旬在臺北市○○○路新
    光三越百貨內為人所竊而喪失持有等情，業據其於偵查中證述甚詳，該身分證即
    屬非基於本人意願而脫離持有之物，蔡振隆於拾得後未返還本人，亦未送交警察
    機關處理，逕行將之交予被告，顯係以所有人之地位處分該身分證，具有易持有
    為所有之意思甚明，自屬侵占脫離本人持有物之行為，該身分證即屬蔡振隆前述
    侵占行為所得之贓物，堪以認定。按身分證係國民個人之重要證件，且為日常生
    活中常需出示以供認證之物，所有人當無拋棄之可能，被告既知悉該身分證為蔡
    振隆所拾得，當亦知蔡振隆並無合法持有之權原，亦無將該身分證轉讓予被告之
    權利，詎蔡振隆竟將該身分證逕行交予被告，被告即應知該身分證係屬贓物無疑
    ，從而被告所辯其不知該身分證為贓物云云，不足採信，本件事證明確，被告犯
    行洵堪認定。
二、核被告所為，係犯刑法第三百四十九條第一項之收受贓物罪。復查被告前曾因竊
    盜案件，經本院於八十九年五月十日判處有期徒刑八月，並經臺灣高等法院於八
    十九年八月三十日駁回上訴確定，甫於九十年六月十一日執行完畢，有卷附臺灣
    高等法院被告全國前案紀錄表可按，其受有期徒刑之執行完畢後，五年以內再犯
    有期徒刑以上之罪，為累犯，應依刑法第四十七條之規定加重其刑。爰審酌被告
    前雖有多次竊盜前科，惟收受贓物後並未行使、所造成之損害尚非重大，及犯後
    坦承主要犯行、態度良好等一切情狀，量處如主文所示之刑，並諭知易科罰金之
    折算標準，以資懲儆。
據上論斷，應依刑事訴訟法第二百九十九條第一項前段，刑法第三百四十九條第一項
、第四十七條、第四十一條第一項前段，罰金罰鍰提高標準條例第一條前段、第二條
，判決如主文。
本案經檢察官伍逸康到庭執行職務。
中      華      民      國    九十二    年      九      月     十二     日
                                    臺灣板橋地方法院刑事第六庭
                                        審判長法  官  陳  財  旺
                                              法  官  劉  元  斐
                                              法  官  張  紹  省
右正本證明與原本無異。
如不服本判決應於送達後十日內向本院提出上訴狀。
                                              書記官  周  雅  玲
中      華      民      國    九十二    年      九      月     十二     日
附錄本案論罪科刑法條全文：
刑法第三百四十九條第一項：收受贓物者，處三年以下有期徒刑、拘役或五百元以下
                          罰金。


司法院資訊處製作；財團法人民間司法改革基金會備份。
